臺灣板橋地方法院交通事件裁定　　　　96年度交聲字第1288號
原處分機關　交通部公路總局臺北區監理所板橋監理站
異　議　人　甲○○原名張中華.
即受處分人
上列受處分人因違反道路交通管理處罰條例案件，對於交通部公
路總局臺北區監理所板橋監理站於民國96年8 月20日所為之板監
裁字第裁41-C00000000號裁決處分，聲明異議，本院裁定如下：
    主  文
異議駁回。
    理  由
一、原處分意旨略以：異議人即受處分人甲○○（原名張中華）
    於民國91年8 月10日9 時50分許，騎乘車號QB5-727 號輕型
    機車，沿臺北縣中和市○○路往中和方向行駛，行經臺北縣
    中和市○○路、板南路交岔路口時，因未依規定二段式左轉
    ，行駛中正路快車道，停於該交岔路口，欲直接左轉板南路
    方向行駛，有機器腳踏車不在規定車道行駛之違規，經臺北
    縣政府警察局交通隊（下簡稱原舉發機關）值勤員警當場攔
    停，並填製北縣警交字第C00000000 號舉發違反道路交通管
    理事件通知單（下簡稱舉發通知單）舉發，嗣經交通部公路
    總局臺北區監理所板橋監理站（下簡稱原處分機關）於96年
    8 月20日以板監自裁字第裁41-C00000000號違反道路交通管
    理事件裁決書（下簡稱裁決書）裁處罰鍰新臺幣（下同）1,
    800 元，並依同條例第63條第1 項第1 款之規定，記違規點
    數1點 。
二、異議意旨略以：伊騎乘上開機車，行經臺北縣中和市○○路
    與板南路交岔路口，二段式轉彎，等待前面紅燈變綠燈時，
    才通行，卻被交通警察開了1 張罰單，因此聲明異議云云。
三、按機車駕駛人騎乘機車，不在規定車道行駛，處600 元以上
    1 ,800 元 以下罰鍰，道路交通管理處罰條例第45條第1 項
    第13款定有明文。又汽車駕駛人（包括機車）有第45條情形
    者，記違規點數1 點，同條例第63條第1 項第1 款亦有明定
    。又行政罰法於94年2 月5 日公布、95年2 月5 日施行，其
    第27條第1 項、第2 項雖規定：「行政罰之裁處權，因3 年
    期間之經過而消滅。前項期間，自違反行政法上義務之行為
    終了時起算。但行為之結果發生在後者，自該結果發生時起
    算。」，惟行政罰法第45條第2 項亦規定：「本法施行前違
    反行政法上義務之行為應受處罰而未經裁處，於該法施行後
    裁處者，除第15條、第16條、第18條第2 項、第20條及第22
    條規定外，均適用之。」、「前項行政罰之裁處權時效，自
    該法施行之日起算。」。查本件異議人之違規行為發生於91
    年8 月10日，屬於行政罰法施行前違反行政法上義務之行為
    ，而原處分機關於96年8 月20日逕行裁決，尚在行政罰法施
    行後3 年內所為，揆諸前揭行政罰法之規定，原處分尚未逾
    行政罰法第27條第1 項、第2 項所定之裁處權消滅期間，合
    先敘明。
四、經查：
(一)、本件異議人即受處分人甲○○（原名張中華）於91年8 月10
    日9 時50分許，騎乘車號QB5-727 號輕型機車，沿臺北縣中
    和市○○路往中和方向行駛，行經臺北縣中和市○○路、板
    南路交岔路口時，因未依規定二段式左轉，行駛中正路快車
    道，停於該交岔路口，欲直接左轉板南路方向行駛，有機器
    腳踏車不在規定車道行駛之違規，經臺北縣政府警察局交通
    隊（下簡稱原舉發機關）值勤員警當場攔停，並填製北縣警
    交字第C00000000 號舉發通知單舉發，嗣經原處分機關於96
    年8 月20日以板監自裁字第裁41-C00000000號裁決書裁處罰
    鍰1,800 元，並記違規點數1 點等情，有臺北縣政府警察局
    交通隊北縣警交字第C00000000 號舉發通知單、交通部公路
    總局臺北區監理所板橋監理站板監裁字第裁41-C00000000號
    裁決書、送達證書及臺北縣政府警察局91年12月17日北警交
    字第0910042062號函影本各1 紙在卷可稽。又異議人原名張
    中耀，於89年4 月21日更改姓名為張中華，再於95年11月28
    日更改姓名為甲○○，有本院戶籍資料查詢結果1 紙附卷可
    參，是舉發通知單收受通知聯者簽章欄簽立之「張中華」，
    係異議人本人親自簽名收領，足見異議人已知悉被舉發之違
    規事實並簽領該舉發通知單，則異議人並未於舉發通知單內
    所載應到案日期即91年8 月25日前到案聽候裁決或於期限內
    自動繳納，亦堪認定。
(二)、按交通警員製單舉發違反道路交通處罰條例所列之違規事實
    ，本質上為行政處分，係公務員基於職務上權力，依法就特
    定之具體事件所為具有公法上效果之單方行政行為，基於公
    務員為公法上行為具有公信力之原則，該行政處分當可被推
    定為真正。反之，若謂公務員一切行政行為均須預留證據以
    證其實，則國家行政勢必窒礙難行，據此，刑事訴訟法就犯
    罪證據有關之規定中與屬行政秩序罰之交通違規裁罰本質不
    合之部分，自不在準用之列。再交通警員舉發違規事實，係
    公務員依法執行職務之行為，如有枉法構陷或為不實記載，
    國家已課以嚴厲之刑事責任用以擔保公務員能忠實執行職務
    ，如無其他證據顯示舉發交通警員有誤認或故意構陷之情事
    時，自可認舉發警員所述應值採信。本案警員與異議人素不
    相識，自無仇怨，要無刻意扭曲事實取締異議人之理，本院
    經查亦無任何證據可證其有何捏造事實違法取締之不法情事
    ，而異議人亦未就執勤員警之舉發有誤提出可信證據以供調
    查，因此本院認警員本於維護交通秩序、安全職責所為之取
    締，應屬合法、正確之舉發。
五、綜上所述，異議人上開辯解，顯係事後卸責之詞，委不可採
    。從而，原處分機關援引道路交通管理處罰條例第45條第1
    項第13款、第63條第1 項第1 款之規定，裁處異議人罰鍰1,
    800 元，並記違規點數1 點，依法並無不合，異議人聲明異
    議為無理由，應予駁回。
據上論斷，應依道路交通案件處理辦法第19條，裁定如主文。
中　　華　　民　　國　　96　　年　　12　　月　　5 　　日
                    交通法庭    法　官  曾正耀
以上正本證明與原本無異
如不服本裁定應於送達後5 日內向本院提出抗告狀
                                書記官　陳淑怡
中　　華　　民　　國　　96　　年　　12　　月　　5 　　日
